【裁判字號】    99,台上,957
【裁判日期】    990211
【裁判案由】    殺人未遂
【裁判全文】
最高法院刑事判決              九十九年度台上字第九五七號
上  訴  人  乙○○
選任辯護人  呂翊丞律師
上  訴  人  甲○○原名衛俊杰.
上列上訴人等因殺人未遂案件，不服台灣高等法院中華民國九十
七年一月十七日第二審判決（九十六年度上訴字第一０六九號，
起訴案號：台灣板橋地方法院檢察署九十五年度調偵字第一三五
號），提起上訴，本院判決如下：
    主  文
上訴駁回。
    理  由
按刑事訴訟法第三百七十七條規定，上訴於第三審法院，非以判
決違背法令為理由，不得為之。是提起第三審上訴，應以原判決
違背法令為理由，係屬法定要件。如果上訴理由書狀並未依據卷
內訴訟資料，具體指摘原判決不適用何種法則或如何適用不當，
或所指摘原判決違法情事，顯與法律規定得為第三審上訴理由之
違法情形，不相適合時，均應認其上訴為違背法律上之程式，予
以駁回。本件上訴意旨略以：(一)、原判決以證人即告訴人翁振綸
、鄭勝中於警詢之證述，雖屬審判外之言詞陳述，但因警詢時與
上訴人乙○○、甲○○尚未成立調解，自無迴護之動機，故應具
有較可信之特別情況，而判處上訴人等殺人未遂罪刑。然原判決
並未敘明該二證人於第一審所為證詞，如何遭受污染及承受人情
壓力等具體事證及依據，而逕以推測擬制之詞，排除該二證人於
審判程序所為證言，其採證違法。(二)、依據案發當時環亞網咖之
監視錄影帶觀之，上訴人等自地下室上樓為徒手，並未持任何器
物，顯見無殺人之動機及意圖。原判決謂啤酒玻璃瓶為尋常可見
之物，而認定由上訴人等與陳姓少年（名字年籍詳卷）中一人持
啤酒玻璃瓶行兇，殊乏依據。(三)、陳姓少年經台灣板橋地方法院
少年法庭以民國九十四年度少護字第七五一號裁定認定係觸犯刑
法第二百七十七條第一項之傷害罪名，原判決為相反之認定，而
對該項有利之證據，不予採納，有違「罪證有疑，利於被告」之
原則。惟查原判決撤銷第一審不當之判決，改判分別論處乙○○
成年人與未滿十八歲之人共同殺人未遂；甲○○共同殺人未遂各
罪刑。已詳敘認定犯罪事實之依據及憑以認定之理由，並對上訴
人等否認犯罪之辯詞，如何不足採信；證人翁振綸、鄭聖中於警
詢之陳述，如何有證據能力；上訴人等與陳姓少年，如何係由其
中一人持啤酒玻璃瓶猛擊翁振綸頭部，有殺人之不確定故意；均
已依據卷內資料予以指駁及說明。從形式上觀察，原判決並無任
何違背法令之處。查台灣板橋地方法院少年法庭九十四年度護字
第七五一號裁定，並無拘束原判決之效力。原判決與之為不同之
認定，無違法可言。又原判決認定上訴人等與白色自用小客車下
車之不詳姓名成年男子四人，有共同傷害之犯意聯絡，縱然有誤
，亦僅限於共同傷害鄭勝中、蘇振宗及鄭家宏部分。而該傷害鄭
勝中部分，已經原判決為不另為不受理之諭知；至傷害蘇振宗、
鄭家宏部分，則未據告訴；均不影響上訴人等共同殺人未遂犯行
之成立，顯於判決無影響，不得執為上訴第三審之適法理由。上
訴意旨置原判決之論敘於不顧，仍執陳詞為事實上之爭辯，並對
原審採證認事之職權行使及於判決無影響事項，任意指摘，難謂
已符合首揭法定上訴要件，上訴人等上訴違背法律上之程式，應
予駁回。
據上論結，應依刑事訴訟法第三百九十五條前段，判決如主文。
中    華    民    國  九十九  年    二    月   十一   日
                      最高法院刑事第二庭
                          審判長法官  莊  登  照
                                法官  陳  世  淙
                                法官  徐  昌  錦
                                法官  許  錦  印
                                法官  葉  麗  霞
本件正本證明與原本無異
                                      書  記  官
中    華    民    國  九十九  年    二    月  二十三  日
                                                      Ｅ

司法院資訊處製作；財團法人民間司法改革基金會備份。
